# 请教：保理商转让应收账款债权，能否一次性确认收入及相关利息成本？

提问人：asdf 。。 时间：2018-01-10 17:07:25
请教一个问题：保理商A主营业务为应收账款保理，为B进行应收账款保理，融资额为 1000 万，期限为 2017 年 9 月至 2018 年 3 月，融资利息为 80 万；正常利息收入应当在 6 个月内分摊；现在A将其持有的应收保理款不附追索权地转让给资产公司C，C一次性支付 1000万元给A，A支付利息 50 万元。转让应收保理款债权后，A将未摊销的保理利息一次性确认收入，并一次性确认了 50 万元的融资利息成本，请问这样处理是否正确？

回答人：chenyiwei
假设满足终止确认条件，则依据《企业会计准则第 23 号——金融资产转移》第十二条：金融资产整体转移满足终止确认条件的，应当将下列两项金额的差额计入当期损益： （一）所转移金融资产的账面价值； （二）因转移而收到的对价，与原直接计入所有者权益的公允价值变动累计额（涉及转移的金融资产为可供出售金融资产的情形）之和。 所以保理款项的转让损益=所收到的转让价款-标的资产的账面价值。A将一次性支付的融资利息成本计入损益是恰当的，但不应A将未摊销的保理利息一次性确认收入。事实上以后不会再确认这部分已被终止确认的保理放款的利息收入。